臺灣板橋地方法院刑事判決　　　　　　　 96年度易字第281號
公　訴　人　臺灣板橋地方法院檢察署檢察官
被　　　告　乙○○
　　　　　　　　　　（
上列被告因竊盜等案件，經檢察官提起公訴（96年度偵緝字第16
3 號），而被告於準備程序中對被訴之事實為有罪陳述，本院裁
定行簡式審判程序，並判決如下：
    主  文
乙○○攜帶兇器竊盜，累犯，處有期徒刑拾月，減為有期徒刑伍
月，扣案扳手壹支沒收；又竊盜，累犯，處有期徒刑陸月，減為
有期徒刑參月。應執行有期徒刑柒月，扣案扳手壹支沒收。
    事  實
一、乙○○前有竊盜之犯罪紀錄，執行完畢已逾五年；復於民國
    九十二年間因偽造文書案件，經本院以九十二年度簡字第二
    六五號判處有期徒刑四月，如易科罰金以銀元三百元折算一
    日確定，又因竊盜案件，經本院以九十二年度易字第一三九
    八號判處有期徒刑六月，如易科罰金以銀元三百元折算一日
    確定，嗣經本院裁定應執行有期徒刑八月，如易科罰金以銀
    元三百元折算一日，於九十三年二月二十九日縮短刑期執行
    完畢。詎仍不知悔改，於九十五年八月二十五日下午一時許
    ，行經臺北縣五股鄉○○○路一號工地旁停車場，見置放在
    地上之鐵條無人看管，竟意圖為自己不法之所有，攜帶客觀
    上具有危險性且足以對人之生命、身體安全構成威脅，可供
    作兇器使用之扳手一支，並持該扳手將鎖住鐵條之螺絲鬆開
    後，竊取上開工地上三組鐵條（每組十七支，合計五十二支
    ；下稱第一次竊盜），得手後將上開鐵條搬至所騎乘之車號
    ＪＳ－七二七號輕型機車離開現場。乙○○又於九十五年九
    月一日下午三時許，前往上址工地旁停車場，見地上有廢鐵
    料及十二尺長之電纜線一條，復意圖為自己不法之所有，徒
    手竊取上開不詳數量之廢鐵料及電纜線一條（下稱第二次竊
    盜），得手後騎乘上開機車離開現場。嗣臺北縣政府警察局
    蘆洲分局五工派出所警員甲○○於九十五年九月七日上午七
    時三十分許，在臺北縣五股鄉○○○路九號前盤查乙○○時
    ，乙○○雖在有偵查犯罪權限之機關或公務員尚不確知其上
    開二次竊盜犯行前，向臺北縣政府警察局蘆洲分局五工派出
    所警員甲○○供承上述竊盜犯行，並當場扣得前揭第一次行
    竊所用之扳手一支，始查悉上情。惟乙○○經警帶往警局接
    受詢問時，其陳報之戶籍住址、現住地址分別為臺東縣卑南
    鄉頂永豐三號、臺北縣泰山鄉○○路○段五七七號地下室，
    且其於偵查及本院審理中，經依上開地址合法傳喚、拘提無
    著，並經臺灣板橋地方法院檢察署及本院先後依法發布通緝
    後，始分別於九十五年十二月二十九日晚間十時許在臺北市
    萬華區○○○路四號，及於九十六年六月二十四日凌晨一時
    四十分許在臺北縣中和市○○街八號前為警緝獲到案。
二、案經上開工地負責人丙○○訴由臺北縣政府警察局蘆洲分局
    報請臺灣板橋地方法院檢察署檢察官偵查起訴。
    理  由
一、上揭事實，業據被告乙○○於警詢、偵查及本院審理中均坦
    承不諱，核與上開工地負責人丙○○於警詢指訴之情節大致
    相符，且被告為警查獲之過程，亦據證人即警員甲○○於本
    院審理中證述在卷，並有被告所有供第一次竊盜犯罪用之扳
    手一支扣案可資佐證，本案事證明確，被告犯行堪以認定，
    應依法論科。
二、按刑法所謂兇器，其種類並無限制，凡客觀上足以對人之生
    命、身體、安全構成威脅，具有危險性之兇器均屬之，且祇
    須行竊時攜帶此種具有危險性之兇器為已足，並不以攜帶之
    初有行兇之意圖為必要（最高法院七十九年臺上字第五二五
    三號判例意旨參照）。本件被告第一次竊盜時所攜帶之扣案
    扳手一支，其金屬材質之質地堅硬，且扳手兩端均有尖銳部
    位，此有該扣案扳手之照片在卷可稽，若持以行兇，客觀上
    足以傷害人之生命、身體安全而具有危險性，是該支扳手在
    客觀上足以對於人之生命、身體安全構成威脅，屬兇器無訛
    。是核被告第一次竊盜所為，係犯刑法第三百二十一條第一
    項第三款之攜帶兇器竊盜罪；又其第二次竊盜行為，係犯同
    法第三百二十條第一項之普通竊盜罪。被告前有如事實欄所
    載之犯罪執行完畢紀錄，有臺灣高等法院被告前案紀錄表在
    卷可按，其受有期徒刑之執行完畢，五年以內故意再犯本件
    有期徒刑以上之刑之二罪，為累犯，均依法加重其刑。又被
    告所犯上開竊盜罪及普通竊盜罪，時間不同，顯見犯意各別
    ，應予分論併罰。按自首，係以對於未發覺之犯罪自首而受
    裁判為要件，故犯罪行為人應於有偵查犯罪職權之公務員未
    發覺犯罪事實或犯罪人之前自首犯罪，且接受裁判，兩項要
    件兼備，始得依刑法第六十二條前段自首之規定減輕其刑（
    最高法院八十六年度台上字第一九五一號判決採同一意旨）
    。本案未經有偵查權之機關或公務員發覺前，被告雖先主動
    向盤查之警員甲○○供承上述竊盜之犯行，業據被告及證人
    甲○○於本院審理中供證屬實，惟被告於偵查、本院審理中
    經傳喚、拘提無著，嗣經發布通緝後，始分別於九十五年十
    二月二十九日晚間十時許在臺北市萬華區○○○路四號，及
    於九十六年六月二十四日凌晨一時四十分許在臺北縣中和市
    ○○街八號前為警緝獲到案始經警緝獲到案，有上開警詢筆
    錄、該檢察署及本院之送達證書、拘提報告書等附卷可憑，
    茲被告於上開時地為警查獲時主動告知其上述竊盜犯行，顯
    見被告已明知其有竊盜案件待檢察官偵查及法院審理，乃被
    告經檢察官及本院依法傳喚、拘提無著，嗣經檢察署及法院
    先後依法通緝，被告始於上開時地為警緝獲到案，是被告於
    偵查、本院審理中既已逃匿，即無接受裁判之意思，核與自
    首之要件不合，併予敘明。爰審酌被告前有竊盜之犯罪紀錄
    （見上開臺灣高等法院被告前案紀錄表），素行不佳，其犯
    罪之動機、目的、手段、被害人所受損害、被告所得利益，
    及其智識程度、犯罪後坦承犯行之態度等一切情狀，分別量
    處如主文所示之刑，以資懲儆。末查被告所犯上開二罪之時
    間均在九十六年四月二十四日以前，該二罪合於中華民國九
    十六年罪犯減刑條例第二條第一項第三款之規定，各減其宣
    告刑二分之一，並依同條例第十條第一項及刑法第五十一條
    第五款規定，定其應執行之刑。至扣案之扳手一支，為供被
    告第二次竊盜犯罪所用之物，且屬被告所有，已據其供明在
    卷，併依法宣告沒收之。
據上論斷，應依刑事訴訟法第二百七十三條之一第一項、第二百
九十九條第一項前段，刑法第第三百二十條第一項、第三百二十
一條第一項第三款、第四十七條第一項、第五十一條第五款、第
三十八條第一項第二款，刑法施行法第一條之一，中華民國九十
六年罪犯減刑條例第二條第一項第三款、第七條、第十條第一項
，判決如主文。
本案經檢察官黃怡華到庭執行職務。
中　　華　　民　　國　　96　　年　　7 　　月　　17　　日
                  刑事第十六庭  法　官  楊 志 雄
以上正本證明與原本無異
如不服本判決應於送達後十日內向本院提出上訴狀
                                書記官  陳 春 銘
中　　華　　民　　國　　96　　年　　7 　　月　　17　　日
附錄本案論罪科刑法條全文：
刑法第320條
意圖為自己或第三人不法之所有，而竊取他人之動產者，為竊盜
罪，處5 年以下有期徒刑、拘役或5 百元以下罰金。
意圖為自己或第三人不法之利益，而竊佔他人之不動產者，依前
項之規定處斷。
前二項之未遂犯罰之。
刑法第321條第1項第2、3款
犯竊盜罪而有左列情形之一者，處6月以上、5年以下有期徒刑：
  三、攜帶兇器而犯之者。
